【裁判字號】    92,上訴,665
【裁判日期】    920717
【裁判案由】    偽造文書等
【裁判全文】
臺灣高等法院臺南分院刑事判決              九十二年度上訴字第六六五號   Ａ
      上  訴  人  臺灣臺南地方法院檢察署檢察官
      被      告  丙  ○  ○
右上訴人因被告偽造文書等案件，不服臺灣臺南地方法院九十一年度訴字第一三六八
號中華民國九十二年四月十四日第一審判決（起訴案號：臺灣臺南地方法院檢察署九
十一年度偵字第一一四○一號），提起上訴及移
三九號），本院判決如左：
      主      文
上訴駁回。
      理      由
一、公訴意旨略稱：被告丙○○有多次犯竊盜罪之前科紀錄（未構成累犯），於民國
    八十九年八月十四日及同年月十六日曾因犯竊盜罪，經原審法院於九十一年一月
    二十三日判處有期徒刑四月，於九十一年三月四日確定。又於九十年三月九日犯
    竊盜罪，經原審法院於九十年十月二十八日判處拘役三十日，於九十一年一月二
    十一日確定。於九十年十二月十日又犯竊盜罪，經檢察官於九十一年二月二十二
    日提起公訴，嗣經原審法院於九十一年四月八日判處有期徒刑七月，於九十一年
    六月十二日經本院判決上訴駁回確定，被告均不知悔改，復意圖為自己不法之所
    有，於九十一年四月二十三日下午一時許，在臺南市○○路二二五號全虹通訊行
    ，乘店員甲○○不（知）注意之際，竊取ＮＯＫＩＡ廠牌ＰＴ八八五五型行動電
    話機一支，得手後，於同日持至同市○○路○段二一八號被乙○○所經營之尚兵
    通訊行，假冒「林正忠」之姓名，並偽造「林正忠」之買賣契約書，將該支行動
    電話賣予乙○○，得款新台幣（下同）九千元，足生損害於他人，因認被告涉有
    刑法第三百二十條第一項之竊盜罪嫌及第二百十六條、第二百十條之行使偽造私
    文書罪嫌。
二、按刑事訴訟法第三百零二條第一款規定，案件曾經判決確定者，應為免訴之判決
    ，係以同一案件，已經法院為實體上之確定判決，該被告應否受刑事制裁，即因
    前次判決而確定，不能更為其他有罪或無罪之實體上裁判。此項原則，關於實質
    上一罪或裁判上一罪，均有其適用，連續犯與牽連犯均係裁判上一罪，連續犯一
    部分犯罪事實曾經判決確定者；牽連犯如其方法或結果之犯罪行為，業經判決確
    定者，其效力均當然及於全部，此種事實係因審判不可分之關係在審理事實之法
    院，就全部犯罪事實，依刑事訴訟法第二百六十七條規定，本應予以審判，故其
    確定判決之既判力自應及於全部之犯罪事實，惟若在最後審理事實法院宣示判決
    後始行發生之事實，既非該法院所得審判，即為該案判決之既判力所不能及，有
    最高法院三十二年上字第二五七八號判例可資參照，是既判力對於時間效力之範
    圍應以最後審理事實法院之宣示判決日為判斷之標準。
三、經查，被告前所犯本院九十一年度上易字第六○七號竊盜案件之犯罪時間九十年
    十二月十日下午一時許，雖在原審法院確定之該院九十年度易字第二○一四號被
    告竊盜案件於九十一年一月二十三日宣示判決之前，依前開判例意旨，被告前所
    犯本院九十一年度上易字第六○七號竊盜案件，本應為原審法院九十年度易字第
    二○一四號被告所犯竊盜案件之確定判決既判力所及，惟原審法院九十年度易字
    第二○一四號被告竊盜案件判處有期徒刑四月確定之之犯罪時間，係在八十九年
    八月十四日晚上八時許及同年月十六日晚上七時許，距被告前所犯本院九十一年
    度上易字第六○七號竊盜案件之犯罪時間九十年十二月十日下午一時許，長達一
    年三個多月，被告先後所犯該二案竊盜罪並非有連續犯之裁判上一罪關係，故被
    告於九十年十二月十日下午一時許所犯竊盜罪，經檢察官於九十一年二月二十二
    日提起公訴，嗣經原審法院以九十一年度易字第三五六號於九十一年四月八日判
    處有期徒刑七月，經上訴後，本院以九十一年度上易字第六○七號於九十一年六
    月十二日判決上訴駁回確定，有原審法院九十年度易字第二○一四號、九十一年
    度易字第三五六號及本院九十一年度上易字第六○七號判決影本各一份附於九十
    一年度偵字第一一四○一號偵查卷（第十二頁至第十八頁）足稽。而本案被告於
    九十一年四月二十三日下午一時許，在臺南市○○路二二五號全虹通訊行，乘店
    員甲○○不注意之際，竊得ＮＯＫＩＡ廠牌ＰＴ八八五五型行動電話一支，得手
    後，於同日持至同市○○路○段二一八號被乙○○所經營之尚兵通訊行，假冒「
    林正忠」之姓名，並偽造「林正忠」之買賣契約書，將該具行動電話賣予乙○○
    ，得款九千元，距被告所犯前案即本院九十一年度上易字第六○七號竊盜案件之
    犯罪時間九十年十二月十日下午一時許，有四個多月，且前案被告係在臺南縣永
    康市○○路三九四號友聯通信行，佯稱購買行動電話機，趁店員李蕙姿疏未注意
    之際，接續竊取該行所有摩托羅拉ＬＡ八○八八型及ＮＯＫＩＡ八三一○型行動
    電話各一支，得手後，將上開ＮＯＫＩＡ八三一○型行動電話一支，以一萬元之
    代價售予不知情之鄭永昇，至上開摩托羅拉ＬＡ八○八八型行動電話一支則交由
    不詳姓名、年籍、綽號「小陳」之男子出售，與本案竊盜態樣相似，被告所犯前
    案與本案二次竊盜犯行，時間緊接，手段相同，犯罪構成要件相同，顯係基於概
    括犯意反覆為之，有連續犯之裁判上一罪關係，又本案被告竊得上開ＮＯＫＩＡ
    廠牌ＰＴ八八五五型行動電話機一支後，於同日持至臺南市市○○路○段二一八
    號被乙○○所經營之尚兵通訊行，假冒「林正忠」之姓名，並偽造「林正忠」之
    買賣契約書，將該具行動電話賣予乙○○，得款九千元，所犯刑法第二百十六條
    、二百十條之行使偽造私文書罪部分，公訴人既認與本案被告所犯竊盜罪有方法
    結果之牽連關係，有牽連犯之裁判上一罪關係，而本案犯罪時間九十一年四月二
    十三日下午一時許，係在前案最後審理事實法院即本院之宣示判決日九十一年六
    月十二日之前，揆諸前開判例，本案應為前案即本院九十一年度上易字第六○七
    號確定判決之既判力所及，原審諭知免訴之判決，認事用法並無違誤。公訴人上
    訴指摘被告前次犯罪時間係九十年十二月十四日（應為同年月十日），本案犯罪
    時間係九十一年四月二十三日，先後間隔長達四月又九日，難謂「時間緊接」。
    且本案之犯罪時間係前案犯罪後，經一審法院判處有期徒刑七月後（九十一年四
    月八日判決）又犯，顯非基於概括犯意所為。又被告係於八十五年間處理其父親
    之喪事，而向地下錢莊借貸二十萬元，竊取一具行動電話機變賣得款最多只幾千
    元，就償還二十萬元之本金及高額利息而言，並無任何助益。乃原審僅憑被告空
    言先後二次竊取行動電話機係為償還上開二十萬元之債務而犯之詞，認定被告先
    後二次竊盜犯行係基於概括犯意反覆為之，容有誤會云云，為無理由，應予駁回
    。
四、臺灣臺南地方法院檢察署九十二年度偵字第四三三九號移送併辦意旨略以：被告
    丙○○意圖為自己不法之所有，於九十一年四月三十日中午十二時四十分許，至
    臺南市○區○○路二段三一○號「大潤發」購物中心三Ｃ賣場，以佯稱要購買行
    動電話之方式，趁該賣場店員葉純真不注意之際，竊取行動電話機一支（廠牌：
    ＭＯＴＯＲＯＬＡ、型號：Ｖ７０型號、行動電話序號：0000000000
    0000號），得手後於同日持至臺南縣永康市○○○街一四九號許耀元所經營
    之「力科通信公司」出售，得款九千元，因認被告涉有刑法第三百二十條第一項
    之竊盜罪嫌。經查本案業已判決免訴，已如前述，則移送併辦之竊盜罪部分，與
    本案之竊盜罪部分是否有裁判上一罪關係，本院無從審究，應退回原移送併辦之
    機關，另為適當之處理，附此敘明。
五、被告經合法傳喚，無正當理由不到庭，爰不待其陳述逕行判決。
據上論結，應依刑事訴訟法第三百六十八條、第三百七十一條，判決如主文。
本案經檢察官劉欽銘到庭執行職務。
中    華    民    國      九十二      年      七      月      十七      日
                                  臺灣高等法院臺南分院刑事第三庭
                                      審判長法官  陳    清    溪
                                            法官  宋    明    蒼
                                            法官  楊    子    莊
右正本證明與原本無異。
如不服本判決，應於判決送達後十日內向本院提出上訴狀，其未敘述理由者並應於提
出上訴狀後十日內向本院補提理由書（應附繕本)。
                                      法院書記官  趙    玲    瓏
中    華    民    國      九十二      年      七      月      二十一    日


司法院資訊處製作；財團法人民間司法改革基金會備份。
